engine/dictionaries/es/es_GQ.aff
FLAG UTF-8
SFX X orir urieseis orir
SFX X orir urieran orir
SFX X orir uriesen orir
SFX X irir iriera irir
SFX X irir iriese irir
SFX X irir irieras irir
SFX X irir irieses irir
SFX X irir iriéramos irir
SFX X irir iriésemos irir
SFX X irir irierais irir
SFX X irir irieseis irir
SFX X irir irieran irir
SFX X irir iriesen irir
SFX X cir jera ucir
SFX X cir jese ucir
SFX X cir jeras ucir
SFX X cir jeses ucir
SFX X cir jéramos ucir
SFX X cir jésemos ucir
SFX X cir jerais ucir
SFX X cir jeseis ucir
SFX X cir jeran ucir
SFX X cir jesen ucir
SFX X enir iniera enir
SFX X enir iniese enir
SFX X enir inieras enir
SFX X enir inieses enir
SFX X enir iniéramos enir
SFX X enir iniésemos enir
SFX X enir inierais enir
SFX X enir inieseis enir
SFX X enir inieran enir
SFX X enir iniesen enir
SFX X üir uyera üir
SFX X üir uyese üir
SFX X üir uyeras üir
SFX X üir uyeses üir
SFX X üir uyéramos üir
SFX X üir uyésemos üir
SFX X üir uyerais üir
SFX X üir uyeseis üir
SFX X üir uyeran üir
SFX X üir uyesen üir
SFX X eñir iñera eñir
SFX X eñir iñese eñir
SFX X eñir iñeras eñir
SFX X eñir iñeses eñir
SFX X eñir iñéramos eñir
SFX X eñir iñésemos eñir
SFX X eñir iñerais eñir
SFX X eñir iñeseis eñir
SFX X eñir iñeran eñir
SFX X eñir iñesen eñir
SFX X egir igiera egir
SFX X egir igiese egir
SFX X egir igieras egir
SFX X egir igieses egir
SFX X egir igiéramos egir
SFX X egir igiésemos egir
SFX X egir igierais egir
SFX X egir igieseis egir
SFX X egir igieran egir
SFX X egir igiesen egir
SFX X edir idiera edir
SFX X edir idiese edir
SFX X edir idieras edir
SFX X edir idieses edir
SFX X edir idiéramos edir
SFX X edir idiésemos edir
SFX X edir idierais edir
SFX X edir idieseis edir
SFX X edir idieran edir
SFX X edir idiesen edir
SFX X etir itiera etir
SFX X etir itiese etir
SFX X etir itieras etir
SFX X etir itieses etir
SFX X etir itiéramos etir
SFX X etir itiésemos etir
SFX X etir itierais etir
SFX X etir itieseis etir
SFX X etir itieran etir
SFX X etir itiesen etir
SFX X ebir ibiera ebir
SFX X ebir ibiese ebir
SFX X ebir ibieras ebir
SFX X ebir ibieses ebir
SFX X ebir ibiéramos ebir
SFX X ebir ibiésemos ebir
SFX X ebir ibierais ebir
SFX X ebir ibieseis ebir
SFX X ebir ibieran ebir
SFX X ebir ibiesen ebir
SFX X emir imiera emir
SFX X emir imiese emir
SFX X emir imieras emir
SFX X emir imieses emir
SFX X emir imiéramos emir
SFX X emir imiésemos emir
SFX X emir imierais emir
SFX X emir imieseis emir
SFX X emir imieran emir
SFX X emir imiesen emir
SFX X eguir iguiera eguir
SFX X eguir iguiese eguir
SFX X eguir iguieras eguir
SFX X eguir iguieses eguir
SFX X eguir iguiéramos eguir
SFX X eguir iguiésemos eguir
SFX X eguir iguierais eguir
SFX X eguir iguieseis eguir
SFX X eguir iguieran eguir
SFX X eguir iguiesen eguir
SFX X estir istiera estir
SFX X estir istiese estir
SFX X estir istieras estir
SFX X estir istieses estir
SFX X estir istiéramos estir
SFX X estir istiésemos estir
SFX X estir istierais estir
SFX X estir istieseis estir
SFX X estir istieran estir
SFX X estir istiesen estir
SFX X endir indiera endir
SFX X endir indiese endir
SFX X endir indieras endir
SFX X endir indieses endir
SFX X endir indiéramos endir
SFX X endir indiésemos endir
SFX X endir indierais endir
SFX X endir indieseis endir
SFX X endir indieran endir
SFX X endir indiesen endir
SFX X r era lir
SFX X r ese lir
SFX X r eras lir
SFX X r eses lir
SFX X r éramos lir
SFX X r ésemos lir
SFX X r erais lir
SFX X r eseis lir
SFX X r eran lir
SFX X r esen lir
SFX X ecir ijera ecir
SFX X ecir ijese ecir
SFX X ecir ijeras ecir
SFX X ecir ijeses ecir
SFX X ecir ijéramos ecir
SFX X ecir ijésemos ecir
SFX X ecir ijerais ecir
SFX X ecir ijeseis ecir
SFX X ecir ijeran ecir
SFX X ecir ijesen ecir
SFX X eír iera eír
SFX X eír iese eír
SFX X eír ieras eír
SFX X eír ieses eír
SFX X eír iéramos eír
SFX X eír iésemos eír
SFX X eír ierais eír
SFX X eír ieseis eír
SFX X eír ieran eír
SFX X eír iesen eír
SFX X ír yera oír
SFX X ír yese oír
SFX X ír yeras oír
SFX X ír yeses oír
SFX X ír yéramos oír
SFX X ír yésemos oír
SFX X ír yerais oír
SFX X ír yeseis oír
SFX X ír yeran oír
SFX X ír yesen oír
SFX X oner usiere oner
SFX X oner usieres oner
SFX X oner usiéremos oner
SFX X oner usiereis oner
SFX X oner usieren oner
SFX X erer isiere erer
SFX X erer isieres erer
SFX X erer isiéremos erer
SFX X erer isiereis erer
SFX X erer isieren erer
SFX X ener uviere ener
SFX X ener uvieres ener
SFX X ener uviéremos ener
SFX X ener uviereis ener
SFX X ener uvieren ener
SFX X er jere raer
SFX X er jeres raer
SFX X er jéremos raer
SFX X er jereis raer
SFX X er jeren raer
SFX X acer iciere acer
SFX X acer icieres acer
SFX X acer iciéremos acer
SFX X acer iciereis acer
SFX X acer icieren acer
SFX X aber upiere aber
SFX X aber upieres aber
SFX X aber upiéremos aber
SFX X aber upiereis aber
SFX X aber upieren aber
SFX X r re ñer
SFX X r res ñer
SFX X er éremos ñer
SFX X r reis ñer
SFX X r ren ñer
SFX X er iere [lv]er
SFX X er ieres [lv]er
SFX X er iéremos [lv]er
SFX X er iereis [lv]er
SFX X er ieren [lv]er
SFX X erir iriere erir
SFX X erir irieres erir
SFX X erir iriéremos erir
SFX X erir iriéreis erir
SFX X erir irieren erir
SFX X ertir irtiere ertir
SFX X ertir irtieres ertir
SFX X ertir irtiéremos ertir
SFX X ertir irtiéreis ertir
SFX X ertir irtieren ertir
SFX X entir intiere entir
SFX X entir intieres entir
SFX X entir intiéremos entir
SFX X entir intiéreis entir
SFX X entir intieren entir
SFX X ervir irviere ervir
SFX X ervir irvieres ervir
SFX X ervir irviéremos ervir
SFX X ervir irviéreis ervir
SFX X ervir irvieren ervir
SFX X ormir urmiere ormir
SFX X ormir urmieres ormir
SFX X ormir urmiéremos ormir
SFX X ormir urmiéreis ormir
SFX X ormir urmieren ormir
SFX X orir uriere orir
SFX X orir urieres orir
SFX X orir uriéremos orir
SFX X orir uriéreis orir
SFX X orir urieren orir
SFX X irir iriere irir
SFX X irir irieres irir
SFX X irir iriéremos irir
SFX X irir iriéreis irir
SFX X irir irieren irir
SFX X cir jere ucir
SFX X cir jeres ucir
SFX X cir jéremos ucir
SFX X cir jereis ucir
SFX X cir jeren ucir
SFX X enir iniere enir
SFX X enir inieres enir
SFX X enir iniéremos enir
SFX X enir iniereis enir
SFX X enir inieren enir
SFX X üir uyere üir
SFX X üir uyeres üir
SFX X üir uyéremos üir
SFX X üir uyereis üir
SFX X üir uyeren üir
SFX X eñir iñere eñir
SFX X eñir iñeses eñir
SFX X eñir iñéremos eñir
SFX X eñir iñereis eñir
SFX X eñir iñeren eñir
SFX X egir igiere egir
SFX X egir igieres egir
SFX X egir igiéremos egir
SFX X egir igiereis egir
SFX X egir igieren egir
SFX X edir idiere edir
SFX X edir idieres edir
SFX X edir idiéremos edir
SFX X edir idiereis edir
SFX X edir idieren edir
SFX X etir itiere etir
SFX X etir itieres etir
SFX X etir itiéremos etir
SFX X etir itiereis etir
SFX X etir itieren etir
SFX X ebir ibiere ebir
SFX X ebir ibieres ebir
SFX X ebir ibiéremos ebir
SFX X ebir ibiereis ebir
SFX X ebir ibieren ebir
SFX X emir imiere emir
SFX X emir imieres emir
SFX X emir imiéremos emir
SFX X emir imiereis emir
SFX X emir imieren emir
SFX X eguir iguiere eguir
SFX X eguir iguieres eguir
SFX X eguir iguiéremos eguir
SFX X eguir iguiereis eguir
SFX X eguir iguieren eguir
SFX X estir istiere estir
SFX X estir istieres estir
SFX X estir istiéremos estir
SFX X estir istiereis estir
SFX X estir istieren estir
SFX X endir indiere endir
SFX X endir indieres endir
SFX X endir indiéremos endir
SFX X endir indiereis endir
SFX X endir indieren endir
SFX X r ere lir
SFX X r eres lir
SFX X r éremos lir
SFX X r ereis lir
SFX X r eren lir
SFX X ecir ijere ecir
SFX X ecir ijeres ecir
SFX X ecir ijéremos ecir
SFX X ecir ijereis ecir
SFX X ecir ijeren ecir
SFX X eír iere eír
SFX X eír ieres eír
SFX X eír iéremos eír
SFX X eír iereis eír
SFX X eír ieren eír
SFX X ír yere oír
SFX X ír yeres oír
SFX X ír yéremos oír
SFX X ír yereis oír
SFX X ír yeren oír
SFX X r d [ei]r
SFX X er é er
SFX X ir í ir
SFX X r 0 ír
SFX X er iendo [^añ]er
SFX X er iéndose [^añ]er
SFX X er yendo aer
SFX X er yéndose aer
SFX X r ndo ñer
SFX X er éndose ñer
SFX X erir iriendo erir
